【裁判字號】    97,聲,2337
【裁判日期】    971030
【裁判案由】    停止執行
【裁判全文】
臺灣板橋地方法院民事裁定              97年度聲字第2337號
聲  請  人  乙○○
相  對  人  甲○○
上列當事人間再審之訴事件，聲請人聲請停止執行，本院裁定如
下：
    主  文
聲請人供擔保新臺幣伍拾參萬陸仟元後，本院九十七年度執字第
六一○九○號損害賠償強制執行事件之強制執行程序，於本院九
十七年度再字十一號再審之訴事件判決確定前應暫予停止。
    理  由
一、按有回復原狀之聲請或提起再審或異議之訴，或對於和解為
    繼續審判之請求，或提起宣告調解無效之訴、撤銷調解之訴
    ，或對於許可強制執行之裁定提起抗告時，法院因必要情形
    或依聲請定相當並確實之擔保，得為停止強制執行之裁定。
    強制執行法第18條第2 項定有明文。次按依強制執行法第18
    條第2 項定擔保金額而准許停止強制執行之裁定者，該項擔
    保係備供債權人因停止執行所受損害之賠償，其數額應依標
    的物停止執行後，債權人未能即時受償或利用該標的物所受
    之損害額，或其因另供擔保強制執行所受之損害額定之，非
    以標的物之價值或其債權額為依據（最高法院86年度臺抗字
    第442 號及91年度臺抗字第429 號裁判意旨參照）。
二、本件聲請人以其向本院提起再審之訴為理由，聲請裁定停止
    本院97年度執字第61090 號損害賠償強制執行事件之強制執
    行程序。
三、本院經調取前揭執行卷宗及本院97年度再字第11號再審之訴
    卷宗審究後，認為聲請人之聲請為有理由，應予准許。又相
    對人係以本院97年度訴字第521 號民事確定判決為執行名義
    ，向本院民事執行處聲請強制執行，其本金債權額為新臺幣
    （下同）2,470,000 元，且上開強制執行程序已就聲請人所
    有之不動產及對第三人之存款債權分別為查封及扣押處分，
    此經本院查閱上開執行卷宗屬實，則本院斟酌相對人因停止
    強制執行程序所可能招致之損害，應為延後取得該金錢為使
    用收益之損失，並參諸民法第203 條之規定，以週年利率百
    分之5 計算其相當於利息之損失當適當。而本件聲請人於民
    國97年9 月2 日提起再審之訴，訴訟標的金額為2,470,000
    元，已逾1,500,000 元，為得上訴第三審之案件，再參考司
    法院訂頒各級法院辦案期限實施要點之規定，第一、二、三
    審通常程式審判案件之期限分別為1 年4 月、2 年、1 年，
    共計4 年4 月，據此預估聲請人提起再審之訴獲准停止強制
    執行，因而致相對人之執行延宕期間為4 年4 月，再以相對
    人在上開強制執行程序中主張之債權本金為2,470,000 元，
    按法定週年利率百分之5 計算，則相對人因停止執行可能遭
    受之利息損失為535,167 元【2,470,000 ×（4 ＋4/12）×
    5%＝535,167 ，小數點以下四捨五入】，是本院認本件聲請
    人聲請停止強制執行應供擔保之金額以536,000 元為相當，
    爰裁定如主文第1 項所示。
四、爰依強制執行法第18條第2 項，裁定如主文
中    華    民    國    97    年    10    月    30    日
                  民事第三庭審判長法  官  朱耀平
                                  法  官  許月珍
                                  法  官  王瑜玲
以上正本係照原本作成
如對本裁定抗告，應於收受裁定正本送達後10日內向本院提出抗
告狀，並繳納抗告裁判費新臺幣1,000 元整。
中    華    民    國    97    年    10    月    31    日
                                  書記官  黃美雲


司法院資訊處製作；財團法人民間司法改革基金會備份。
